臺北高等行政法院裁定
　　　　　　　　　　　　　　　　　　 96年度訴字第01435號
原　　　告　甲○即立安室內工程行
代　表　人　甲○
被　　　告　財政部臺灣省北區國稅局
代　表　人　陳文宗（局長）
送達代收人　乙○○
上列當事人間因營業稅事件，原告不服財政部中華民國95年8 月
4 日台財訴字第09500271830 號（案號：00000000）訴願決定，
提起行政訴訟。本院裁定如下︰
    主  文
原告之訴駁回。
訴訟費用由原告負擔。
    理  由
一、本件行政訴訟起訴後，被告原代表人由凌忠嫄變更為陳文宗
    ，有行政院96年8 月3 日院授人力字第09600256721 號令影
    本在卷可憑，茲據繼任者於96年8 月27日具狀聲明承受訴訟
    ，核無不合，應予准許。
二、按「撤銷訴訟之提起，應於訴願決定書送達後二個月之不變
    期間內為之。」、「原告之訴，有左列各款情形之一者，行
    政法院應以裁定駁回之。．．．十、起訴不合程式或不備其
    他要件者。」行政訴訟法第106 條第1 項前段及第107 條第
    1 項第10款後段分別定有明文。次按「應受送達人行蹤不明
    ，致文書無法送達者，稅捐稽徵機關應先向戶籍機關查明；
    如無著落時，應由稅捐稽徵機關保管應送達之文書，而於其
    牌示處黏貼，並於新聞紙登載公告，曉示應受送達人，應隨
    時向其領取。前項公示送達，自將公告黏貼牌示處並自登載
    新聞紙之日起經二十日，發生送達效力。」、「納稅義務人
    對於核定稅捐之處分如有不服，應依規定格式，敘明理由，
    連同證明文件，依左列規定，申請復查：一、依核定稅額通
    知書所載有應納稅額或應補徵稅額者，應於繳款書送達後，
    於繳納期間屆滿翌日起算三十日內，申請復查。」、「納稅
    義務人對稅捐稽徵機關之復查決定如有不服，得依法提起訴
    願及行政訴訟。」乃為稅捐稽徵法第18條第2 、3 項、第35
    條第1 項第1 款、第38條第1 項所明定。又「官署於受理訴
    願時，應先從程序上加以審核，合於法定程序者，方能進而
    為實體上之審理。其不合法定程序而無可補正者，即應予以
    駁回。」亦有改制前行政法院49年判字第1 號判例可資參照
    。
三、本件原告係核准使用統一發票商號，其每月銷售額及應納之
    營業稅應以每2 月為1 期，於次期開始15日內辦理申報及繳
    納，惟原告民國（下同）90年1 月至4 月份銷售額計新臺幣
    （下同）1,533,333 元，未依規定於90年3 至5 月15日以前
    申報銷售額或統一發票明細表，亦未繳納應納營業稅，案經
    臺北縣政府稅捐稽徵處查獲，經審理結果，核定補徵營業稅
    76,667元，並按所漏稅額處以5 倍之罰鍰計383,300 元（計
    至百元止）；又原告拒不提示有關課稅資料、文件等另裁處
    行為罰3,000 元，合計處罰鍰386,300 元（按：營業稅係自
    92年1 月1 日起改歸國稅局自徵）。原告不服上開核定，申
    經復查、訴願結果，分經被告及訴願機關以其已逾申請復查
    法定不變期間，予以駁回等事實，有本件臺北縣政府稅捐稽
    徵處處分書、臺北縣政府稅捐稽徵處三重分處營業人逾期未
    自動報繳營業稅欠稅催繳通知書、稅額繳款書、被告93年5
    月5 日北區國稅法一字第0930008796號復查決定書、財政部
    95年8 月4 日台財訴字第09500271830 號訴願決定書等件影
    本附於原處分卷可稽。
四、經查，本件系爭營業稅額及罰鍰繳款書，係由臺北縣政府稅
    捐稽徵處依其營業地址「臺北縣三重市○○○路189 巷1 號
    4 樓」郵寄，惟經郵局91年2 月27日以「遷移不明」退回（
    見原處分卷第56頁），經查明負責人「甲○」之戶籍地址亦
    為「臺北縣三重市○○○路189 巷1 號4 樓」，臺北縣政府
    稅捐稽徵處再依同一地址郵寄，又經郵局91年4 月1 日以「
    遷移不明」退回（見原處分卷第59、67頁），臺北縣政府稅
    捐稽徵處乃於91年6 月11日於新聞紙登載公告，曉示應受送
    達人，應隨時向其領取（見原處分卷第69頁），核於法定送
    達規定，要無不合；依前揭稅捐稽徵法第18條第3 項規定，
    系爭送達自公告黏貼牌示處並自登載新聞紙之日起20日，即
    於91年7 月1 日發生效力，原告遲至92年12月1 日始提出復
    查申請書，有該等文書上收文章所載日期在卷可按，已逾法
    定不變復查期間，是復查及訴願決定認其復查逾期，自程序
    上予以駁回，於法均無不合。從而，原告提起本件撤銷訴訟
    ，為不合法，應予駁回。又系爭處分文書既無原告拒絕收受
    情事，自無稅捐稽徵法第18條第1 項規定「寄存送達」方式
    之適用；再本件訴訟既不合法，其實體上之主張及陳述，亦
    無庸審酌，爰附此敘明。
五、依行政訴訟法第107 條第1 項第10款、第104 條、民事訴訟
    法第95條、第78條，裁定如主文。
中　　華　　民　　國　　96　　年　  10　　月　　8　　 日
                        第七庭審判長法  官　李得灶
                                    法  官　黃秋鴻
                                    法  官　林玫君
上為正本係照原本作成。
如不服本裁定，應於送達後10日內向本院提出抗告狀（須按他造
人數附繕本）。
中　　華　　民　　國　　96　　年　  10　　月　　8　　 日
            　　　　　　　    　　　書記官  黃明和
